【裁判字號】    90,交上訴,858
【裁判日期】    900809
【裁判案由】    公共危險等
【裁判全文】
臺灣高等法院臺南分院刑事判決        九十年度交上訴字第八五八號  Ａ
      上  訴  人
      即  被  告  甲  ○  ○
右上訴人因公共危險等案件，不服中華民國九十年三月九日台灣台南地方法院八十九
年度交訴字第四四七號第一審判決（起訴案號：台灣台南地方法院檢察署八十九年度
偵字第一○○五六號），提起上訴，本院判決如左：
      主      文
上訴駁回。
      事      實
一、甲○○於民國（下同）八十九年八月四日凌晨零時許，在台南縣永康市大灣朋友
    住處飲酒，已達不能安全駕駛交通工具程度，竟不顧其酒後吐氣含酒精濃度超過
    每公升○．二五毫克，不得駕車，仍無照駕駛ＵＪ─六五五一號小客車，沿台南
    縣歸仁鄉北向南行駛。旋於同日凌晨零時卅分許，行抵台南縣歸仁鄉○○村○○
    路○段三六六巷西野高幹六八之一電線桿前，應注意汽車行駛，駕駛人應注意車
    前狀況，並隨時採取必要安全措施，且應注意該路段最高行車速限四十公里，而
    該路段地面並無缺陷，道路未有障礙物、視距良好，客觀上無不能注意情事。甲
    ○○竟疏未注意，貿然超速以時速六十公里速度行駛，兼以酒後駕車失控，致撞
    及斯時對向楊明恭駕駛ＴＨ─四九七一號小客車搭載乙○○，使乙○○胸肋挫傷
    。甲○○亦肇事受傷，經人送至台南市立醫院治療。嗣經警循線前往醫院調查，
    經酒測查得甲○○血中酒精濃度為125.91MG/D1-（相當於吐氣所含酒精濃度每公
    升○‧六二五毫克），始知上情。
二、案經乙○○訴由台南縣警察局歸仁分局報請台灣台南地方法院檢察署檢察官偵查
    起訴。
      理      由
一、訊據上訴人即被告甲○○供承於右揭時地，酒醉無照駕車肇事，致告訴人乙○○
    受傷等情，核與告訴人乙○○及目擊證人楊明恭於警訊指述情節相符。告訴人確
    因本件車禍，受有胸肋挫傷，並有診斷證明書一紙在卷足憑（詳警卷第九頁）。
二、次按汽車行駛時，駕駛人應注意車前狀況，並隨時採取必要安全措施；又行車速
    度，應依標誌規定。飲用酒類後，吐氣所含酒精濃度超過每公升○．二五毫克以
    上者，不得駕車，道路交通安全規則第九十四條第三項、第九十三條、第一百十
    四條第二款分別定有明文。被告甲○○身為駕駛人自應注意並遵守之，且案發當
    時肇事地點，其路面無缺陷、道路未有障礙物、視距良好等情，並有台南縣警察
    局道路交通事故調查報告表及現場照片十五張在卷可憑（詳警卷十二至十五頁）
    。據此判斷，被告肇事時客觀上無不能注意情事，竟酒醉駕車，超速行駛，疏於
    注意，致肇事使告訴人受傷，是被告駕車行為顯有過失。又告訴人係因被告肇事
    受傷，則被告駕車過失行為，與告訴人傷害間，顯有相當因果關係，堪以確認。
三、再者刑法第一百八十五條之三公共危險罪，性質上屬抽象危險犯，客觀上如行為
    人有飲酒過量而駕車，即視為有危害公共安全，是否肇事，要不影響公共危險罪
    責成立。果真肇事，其不能安全駕駛交通工具情形，更不待言。觀乎德、美等國
    研究與實務，對於酒精濃度呼氣已達每公升○．五五毫克，或血液濃度達百分之
    ○．一一以上，因肇事率為正常人十倍，均認為已不能安全駕駛（法務部八十八
    年五月十八日法檢字第一六六九號函參照）。查被告甲○○肇事後經檢測，血
    中酒精濃度為125.91MG/D1-（相當於吐氣含酒精濃度每公升○‧六二五毫克），
    已超過血液濃度百分之○．一一標準，有台南市立醫院血液酒精濃度查詢檢驗報
    告及測試觀察紀錄表各一紙附卷足憑（詳警卷十、十一頁）。由此可知，被告酒
    後顯已不能安全駕駛交通工具。況被告肇事時非但超速，且失控闖入對向車道，
    致肇事使人受傷。依此益證被告係飲酒過量，處於不能安全駕駛狀態。又被告復
    無視其酒後已無法安全駕駛，貿然駕車，主觀上應均具故意，堪以認定。
四、查被告服用酒類不能安全駕駛，因而肇事致告訴人受傷。核其所為，係犯刑法第
    一百八十五條之三酒醉駕駛罪，及刑法第二百八十四條第一項前段過失傷害罪。
    又被告其過失傷害犯行，係酒醉及無照駕車，致人受傷，併應依道路交通管理處
    罰條例第八十六條第一項規定，加重其刑。公訴意旨疏未斟酌，容有未洽。又被
    告所犯二罪間，犯意各別，行為互殊，應予分論併罰。
五、原審以被告罪證明確，因予適用刑法第一百八十五條之三、第二百八十四條第一
    項前段、第四十一條、第五十一條第五款，道路交通管理處罰條例第八十六條第
    一項，罰金罰鍰提高標準條例第一條前段、第二條規定，並審酌被告肇事時酒精
    濃度非輕，不能安全駕駛情狀嚴重，且無照駕駛，過失程度重大，犯罪所生危害
    ，被告品行、智識程度，及犯後坦承犯行，暨尚未與被害人和解等一切情狀，對
    被告酒醉駕車及過失傷害犯行，依序量處有期徒刑五月、四月，並定其應執行刑
    為有期徒刑八月，併諭知如易科罰金，以三百元折算一日之標準，以資懲儆。本
    院經核原判決認事用法，均無違誤，量刑亦稱妥適。被告上訴意旨，空言指摘原
    判決量刑過重，為無理由，應予駁回。
六、被告經合法傳喚，無正當理由不到庭，依法不待其陳述，逕行判決，併此敘明。
據上論斷，應依刑事訴訟法第三百六十八條、第三百七十一條判決如主文。
本案經檢察官羅清溪到庭執行職務。
中    華    民    國      九十      年      八      月        九        日
                                  臺灣高等法院臺南分院刑事第五庭
                                      審判長法官  茆    臺    雲
                                            法官  蔡    長    林
                                            法官  董    武    全
右正本證明與原本無異。
不得上訴。
                                      法院書記官  黃    全    忠
中    華    民    國      九十      年      八      月        十三      日
附錄本件論罪科刑法條全文：
刑法第一百八十五條之三
服用毒品、麻醉藥品、酒類或其他相類之物，不能安全駕駛動力交通工具而駕駛者，
處一年以下有期徒刑、拘役或三萬元以下罰金。
刑法第二百八十四條
因過失傷害人者，處六月以下有期徒刑、拘役或五百元以下罰金，致重傷者，處一年
以下有期徒刑、拘役或五百元以下罰金。


司法院資訊處製作；財團法人民間司法改革基金會備份。
